【裁判字號】    94,訴,1912
【裁判日期】    950330
【裁判案由】    毒品危害防制條例
【裁判全文】
臺灣桃園地方法院刑事判決              94年度訴字第1912號
公  訴  人  臺灣桃園地方法院檢察署檢察官
被      告  丙○○
                    （另案在臺灣桃園監獄執行中）
選任辯護人  宋志衡律師
被      告  乙○○○
                      (
選任辯護人  連世昌律師
上列被告因毒品危害防制條例案件，經檢察官提起公訴（94年度
偵字第14329 號），本院判決如下：
    主  文
丙○○販賣第一級毒品，累犯，處有期徒刑玖年。扣案第一級毒
品海洛因玖包（驗餘重共計肆點貳貳肆公克），均沒收銷燬之。
扣案裝盛海洛因之塑膠袋玖個、電子磅秤貳台、塑膠杓子貳支、
夾鍊袋拾個、紅色鐵盒壹個，均沒收。未扣案犯罪所得財物新
臺幣壹仟元，沒收之，如全部或一部不能沒收時，以其財產抵償
之；又共同販賣第二級毒品，累犯，處有期徒刑肆年陸月。扣案
第二級毒品安非他命壹包（驗餘重零點肆捌陸公克），沒收銷燬
之。扣案裝盛安非他命之塑膠袋壹個、門號0000000000號行動電
話壹支及前揭電子磅秤貳台、塑膠杓子貳支、夾鍊袋拾個、紅
色鐵盒壹個，均沒收。未扣案犯罪所得財物新臺幣壹仟元，沒收
之，如全部或一部不能沒收時，以其財產抵償之；又連續轉讓第
一級毒品，累犯，處有期徒刑壹年肆月。應執行有期徒刑拾肆年
陸月。扣案第一級毒品海洛因玖包（驗餘重共計肆點貳貳肆公克
）、第二級毒品安非他命壹包（驗餘重零點肆捌陸公克），均沒
收銷燬之。扣案裝盛海洛因之塑膠袋玖個、裝盛安非他命之塑膠
袋壹個、門號0000000000號行動電話壹支、電子磅秤貳台、塑膠
杓子貳支、夾鍊袋拾個及紅色鐵盒壹個，均沒收。未扣案犯罪
所得財物新臺幣貳仟元，沒收之，如全部或一部不能沒收時，以
其財產抵償之。
乙○○○共同販賣第二級毒品，處有期徒刑肆年。未扣案犯罪所
得財物新臺幣壹仟元，沒收之，如全部或一部不能沒收時，以其
財產抵償之。
乙○○○被訴販賣第一級毒品罪部分無罪。
    事  實
一、丙○○前曾於民國92年間因施用毒品案件，經本院於93年3
    月29日以93年簡字第126 號判決判處有期徒刑6 月確定，並
    於93年9 月17日執行完畢。猶不知悔改，明知海洛因及安非
    他命業經毒品危害防制條例分別列為第一級、第二級毒品，
    不得非法持有、販賣及轉讓，其竟於不詳時日，在臺灣地區
    內某不詳處所，向姓名、年籍不詳之成年男子同時購得海洛
    因及安非他命毒品後，起意以高於原購入之價格，販售予不
    特定人圖利，或無償轉讓予其同居女友乙○○○施用，而為
    下列行為：
  (一)丙○○基於販賣第二級毒品安非他命之犯意，並以乙○○○
    所有平日均交由其使用之門號0000000000號行動電話1 支，
    作為販售毒品聯絡工具。嗣於94年7 月下旬某日，丁○○（
    施用部份另經檢察官偵查）撥打該行動電話向丙○○表示欲
    購買安非他命毒品，迨二人達成以1,000 元代價買賣安非他
    命毒品之合意並約定交貨地點後，丙○○即將第二級毒品安
    非他命1 包交予乙○○○，並指示乙○○○將該安非他命毒
    品送至指定交貨地點即桃園縣龜山鄉○○路○ 段與國園街口
    前交付予丁○○，而乙○○○明知丙○○係在從事販賣第二
    級毒品安非他命之行為，並已與丁○○達成買賣安非他命毒
    品之合意，欲販賣安非他命毒品乙事，竟仍基於幫助丙○○
    販賣第二級毒品安非他命之故意，接受指示而攜帶丙○○所
    交付之第二級毒品安非他命1 包至前揭指定交貨地點，將該
    安非他命毒品1 包交付予丁○○，並向丁○○收取1,000 元
    之代價後，轉交予丙○○收執。
  (二)丙○○復基於販售第一級毒品海洛因之犯意，於94年8 月7
    日晚間，經甲○○（施用部分另經檢察官偵查）撥打前揭行
    動電話向丙○○洽購海洛因毒品，二人達成以新臺幣（下同
    ）1, 000元代價買賣海洛因毒品之合意並約定交貨地點後，
    丙○○隨即持第一級毒品海洛因1 包至指定交貨地點即桃園
    縣龜山鄉○○路○ 段與國園街口，並將該海洛因毒品販賣予
    甲○○1 次，從中牟利。
  (三)丙○○於知悉乙○○○染有毒癮，需施用第一毒品海洛因、
    第二級毒品安非他命，竟基於轉讓第一級毒品海洛因及第二
    級毒品安非他命之概括犯意，於94年6 月中旬某日起至94年
    8 月8 日止，在其與乙○○○共同居住位於桃園縣龜山鄉○○村○○鄰○○○街1 號住處，由丙○○以每次均同時交付海
    洛因毒品及安非他命毒品予乙○○○之方式，連續3 次無償
    提供海洛因毒品及安非他命毒品予乙○○○施用。
二、嗣警員因接獲線報，對丙○○使用之前揭行動電話進行監聽
    後，認涉及犯罪，乃於94年8 月9 日10時30分許，持臺灣桃
    園地方法院搜索票，前往丙○○與乙○○○二人共同居住之
    上開住處執行搜索而查獲，並當場扣得第一級毒品海洛因9
    包（均以塑膠袋裝盛，驗餘重4.224 公克），第二級毒品安
    非他命1 包（以塑膠袋裝盛，驗餘重0.486 公克，另查獲1
    包，惟該包並無毒品反應）及丙○○所有且供販賣海洛因及
    安非他命毒品所共用之電子磅秤2 台、塑膠杓子2 支、夾鍊
    袋13個、供裝盛海洛因與安非他命用之紅色鐵盒1 個及乙○○○所有供丙○○販賣海洛因與安非他命聯繫用之門號
    0000000000號行動電話1 支。
三、案經臺北縣政府警察局移送臺灣桃園地方法院檢察署檢察官
    偵查起訴。
    理    由
壹、有罪部分：
一、關於程序方面：
    按被告以外之人於審判外之言詞或書面陳述，除法律有規定
    者外，不得作為證據。又被告以外之人於審判外之陳述，雖
    不符前4 條之規定，而經當事人於審判程序同意作為證據，
    法院審酌該言詞陳述或書面陳述作成時之情況，認為適當者
    ，亦得為證據，當事人、代理人或辯護人於法院調查證據時
    ，知有第159 條第1 項不得為證據之情形，而未於言詞辯論
    終結前聲明異議者，視為有前項之同意。刑事訴訟法第159
    條第1 項、第159 條之5 分別定有明文。查本件證人丁○○
    、證人甲○○二人於警詢及偵查中所為之陳述，固為被告以
    外之人於審判外之陳述，均屬傳聞證據，惟公訴人、被告及
    其辯護人就前開審判外之陳述於本院準備程序中並未爭執其
    證據能力，迄言詞辯論終結前，亦未表示異議（僅爭執證人
    二人陳述之真實性），而本院審酌渠等陳述作成時之情況，
    核無違法取證及證明力明顯過低之瑕疵，亦認為以之作為證
    據為適當，揆諸上開規定，本院認丁○○、甲○○二人於警
    詢及偵查中所為之證言有證據能力。
二、關於實體方面：茲就事實欄各項分述如下：
（一）犯罪事實欄一(一)部分：
      訊據被告矢口否認有何販賣第二級毒品安非他命犯行，辯
      稱：伊不曾販售安非他命毒品及指示被告乙○○○送交安
      非他命毒品予證人丁○○施用，可能是伊同意免費提供綽
      號「阿林」之友人安非他命毒品時，綽號「阿林」之人再
      委託證人丁○○前來向伊拿取安非他命毒品而已云云。被
      告乙○○○則對此部分犯罪事實坦承不諱。經查：
    (一)關於被告丙○○部分：
    (1)此部分犯罪事實，業經被告乙○○○於偵查及本院審理中
      坦承不諱（94年偵字第14329 號偵查卷第64頁、第91頁、
      本院94年11月24日審判筆錄第7 頁以下），核與證人丁○○於警詢、偵查及本院審理中證述情節相符合（同前偵查
      卷第30頁以下、第97頁以下、見本院94年11月24日審判筆
      錄第3 頁以下）。而扣案之顆粒經送驗結果，確含毒品安
      非他命成份（驗餘重0.486 公克），此有行政院衛生署管
      制藥品管理局管檢字第0940010335號檢驗通知書1 份在卷
      可稽。此外，並有臺灣檢驗科技股份有限公司所出具證人
      丁○○濫用藥物尿液檢驗報告書1 份附卷及扣案電子磅秤
      2 台、塑膠杓子2 支、夾鍊袋13個、裝載海洛因與安非他
      命用之紅色鐵盒1 個、門號0000000000號行動電話1 支可
      佐。
    (2)雖被告丙○○辯稱伊不曾販售安非他命毒品及指示被告乙○○○送交安非他命毒品予證人丁○○施用，可能是伊同
      意免費提供綽號「阿林」之人安非他命毒品時，綽號「阿
      林」之人再委託證人丁○○前來向伊拿取安非他命毒品而
      已云云。惟依被告乙○○○於偵查中供稱：被告丙○○大
      部分都是以門號0000000000號行動電話聯絡交易毒品之事
      。於94年7 月底，證人丁○○有打電話來向被告丙○○購
      買毒品時，後來被告丙○○就叫伊送安非他命毒品給證人
      丁○○並收取1,000 元等語（同前偵查卷第64頁、第91頁
      以下）；於本院審理中再證稱：於94年7 月下旬間，被告
      丙○○曾叫伊拿1 包安非他命毒品給證人丁○○，伊將安
      非他命毒品拿給證人丁○○並收取1,000 元後，該1,000
      元也有轉交給被告丙○○收執，被告丙○○的綽號是「紅
      中」或「神童」等語甚明（見本院94年11月24 日 審判筆
      錄第7 頁以下），且核與證人丁○○於警詢中證稱：伊於
      94年7 月間曾撥打門號0000000000號行動電話，向綽號「
      紅中」之人購買1,000 元之安非他命毒品，當時與「紅中
      」之人約定在桃園縣龜山鄉○○路○ 段國園街口交付毒品
      ，是由被告乙○○○將該安非他命毒品交給伊的等語（同
      前偵查卷第30頁以下）；於偵查中證稱：94年7 月底，伊
      打電話向綽號「紅中」之人買1,000 元的安非他命毒品，
      並約定交貨地點，後來是一個女子前來交貨，該女子並詢
      問伊是不是小曹，伊說是即向該女子拿取安非他命1 包並
      給付1,000 元，該女子就是被告乙○○○等語（同前偵查
      卷第97頁以下）；於本院審理中再證稱：94年7 月底時，
      伊曾打電話給綽號「紅中」之人，說要購買1,000 元之安
      非他命毒品，後來是被告乙○○○拿1 包安非他命毒品交
      給伊。被告乙○○○拿安非他命毒品給伊時有對伊說：「
      你要1,000 元」，伊回答是後，被告乙○○○才將安非他
      命毒品交給伊等語（見本院94年11月24日審判筆錄第3 頁
      以下），均相互一致。而被告乙○○○與被告丙○○為同
      居男女朋友，關係非淺、證人丁○○與被告丙○○間亦無
      仇恨、恩怨關係，此均為被告丙○○所不否認，被告乙○○○、證人丁○○二人實無為虛妄陳述，故意誣陷被告丙○○之必要，其等前揭供述或證稱，應屬實情，堪予採信
      。再徵諸，安非他命毒品之單價頗高，販毒者或吸毒者均
      需花費資金始能購得，而被告丙○○與其所稱綽號「阿林
      」朋友間，並無特殊情誼關係，被告丙○○當無將價值昂
      貴之安非他命毒品免費提供綽號「阿林」之人施用之理，
      足見被告丙○○此部分辯稱，顯係臨訟杜撰之詞，不足採
      信。是被告丙○○確實有於前開時、地，於已與證人丁○○達成販售安非他命毒品之合意後，即將第二級毒品安非
      他命1 包交予被告乙○○○，並指示被告乙○○○攜帶該
      安非他命前往指定交易地點，交付予證人丁○○，而以此
      方式販賣安非他命毒品之情事，甚為明確。
    (3)按販賣毒品係違法行為，非可公然為之，亦無公定之價格
      ，無論瓶裝或紙包，均可任意分裝增減分量，而每次買賣
      之價差，亦隨時依雙方資力、關係之深淺、需求之數量、
      來源是否充裕、販賣者是否渴求資金、查緝是否嚴緊、購
      買者被查獲時供述購買對象之可能性之風險評估等，而異
      其標準，非可一概而論，販賣之利得除經坦承及價量俱臻
      明確外，委難察得實情，販賣之人從價差或量差中牟利方
      式雖異，但其圖利之非法販賣行為則一，販賣毒品之行為
      ，事涉重典，苟無利潤可圖，被告丙○○殊無任意將安非
      他命毒品讓與他人之可能，是被告丙○○雖否認有販賣第
      二級毒品安非他命之行為，但仍難執其辯詞遽行推翻已明
      確之前證，且被告丙○○與證人丁○○間並非親人或好友
      ，而就其交易之過程觀之，並無原價轉讓之可能，顯見被
      告丙○○係販賣第二級毒品安非他命以圖利，被告丙○○
      有營利之意圖，亦堪認定。又依被告乙○○○及證人丁○○於前揭警詢、偵查及本院審理中之供述或證詞，本院認
      被告丙○○於94年7 月下旬某日販賣安非他命毒品予證人
      丁○○1 次，其販毒所得為1,000 元。
    (二)關於被告乙○○○部分：
      此部分犯罪事實，業經被告乙○○○於偵查及本院審理中
      坦承不諱（同前偵查卷第64頁、第91頁、本院94年11月24
      日審判筆錄第7 頁以下），核與證人丁○○於警詢、偵查
      及本院審理中證述情節相符合（同前偵查卷第30頁以下、
      第97頁以下、見本院94年11月24日審判筆錄第3 頁以下）
      。而扣案之顆粒經送驗結果，確含毒品安非他命成份（驗
      餘重0.486 公克），此有行政院衛生署管制藥品管理局管
      檢字第0940010335號檢驗通知書1 份在卷可稽。此外，並
      有臺灣檢驗科技股份有限公司所出具證人丁○○濫用藥物
      尿液檢驗報告書1 份附卷及扣案電子磅秤2 台、塑膠杓子
      2 支、夾鍊袋13個、裝載海洛因與安非他命用之紅色鐵盒
      1 個、門號0000000000號行動電話1 支可佐。又被告乙○○○既知悉被告丙○○係在販售安非他命毒品，其本於此
      一認知，猶依被告丙○○指示持安非他命毒品至指定地點
      交付買受人即證人丁○○，則其應係基於幫助被告丙○○
      販賣安非他命毒品之犯意，而參與販賣第一級毒品之構成
      要件行為甚明。公訴人起訴雖認被告乙○○○與被告丙○○有犯意聯絡云云，惟本案係證人丁○○與被告丙○○取
      得連繫，並達成販賣安非他命毒品合意後，僅由被告乙○○○代替被告丙○○持送安非他命毒品交付予證人丁○○
      ，已如前述，則被告乙○○○應係基於幫助之意思，其與
      被告丙○○間尚難認有犯意聯絡，公訴人認被告乙○○○
      與被告丙○○間有犯意聯絡，尚有未洽，併此敘明。此部
      分事證明確，被告乙○○○前揭犯行，洵堪認定。
（二）犯罪事實欄一(二)部分：
      訊據被告丙○○矢口否認有何販賣第一級毒品海洛因之犯
      行，辯稱：伊並沒有販賣海洛因毒品給證人甲○○，伊是
      有購買海洛因毒品供己施用，並聲請法院對伊與證人甲○○二人進行測謊云云。經查：
    (一)此部分之犯罪事實，業據被告乙○○○於偵查中供述明確
      （同前偵查卷第91頁），核與證人甲○○於警詢、偵查及
      本院審理中（同前偵查卷第35頁以下、第63頁、本院95年
      1 月9 日調查筆錄）、證人即本案查獲警員李宗得於本院
      審理中證述情節相符合（見本院94年11月24日審判筆錄第
      15頁以下）。而扣案之白粉經送驗結果，均含毒品海洛因
      成份（驗餘重共計4.224 公克），此有行政院衛生署管制
      藥品管理局管檢字第0940010335號檢驗通知書1 份在卷可
      稽。此外，並有臺灣檢驗科技股份有限公司所出具證人甲○○濫用藥物尿液檢驗報告書1 份附卷及電子磅秤2台 、
      塑膠杓子2 支、夾鍊袋13個、裝載海洛因與安非他命用之
      紅色鐵盒1 個及門號0000000000號行動電話1 支等物品扣
      案可資佐證。
    (二)雖被告丙○○辯稱伊並沒有販賣海洛因毒品給證人甲○○
      云云。然查：
    (1)依證人甲○○於警詢中供稱：伊於94年8 月7 日晚間，在
      桃園縣龜山鄉○○路○段與國園街口，曾以1,000 元之代
      價向被告丙○○購買海洛因1 包。伊是撥打門號
      0000000000號行動電話與被告丙○○聯繫的等語（同前偵
      查卷第35頁以下）；於偵查中證稱：伊曾於94年8 月7 日
      向被告丙○○購買1,000 元的海洛因毒品，是被告丙○○
      交付海洛因毒品給伊的等語（同前偵查卷第63頁）；於本
      院審理中再證稱：伊曾於94年8 月7 日向被告丙○○購買
      1,000 元海洛因毒品，是被告丙○○拿海洛因毒品在桃園
      縣龜山鄉○○路○段與國園街口附近交給伊的等語明確（
      見本院95年1 月9 日調查筆錄），衡諸，證人甲○○於本
      案為警查獲時經警員對其採集尿液送檢驗結果呈嗎啡陽性
      反應，有臺灣科技股份有限公司出具之濫用藥物檢驗報告
      書1 份在卷可佐，且其於警、偵、審程序中一再指稱確實
      曾向被告丙○○以1,000 元代價買受海洛因毒品1 次情節
      ，及被告乙○○○於偵查中供稱：被告丙○○有販賣海洛
      因及安非他命等語（同前偵查卷第91頁），被告丙○○於
      偵查中亦不否認有交付海洛因毒品予證人甲○○之事（僅
      辯稱係無償提供施用，同前偵查卷第105 頁），均與證人
      甲○○前揭所陳相符合，堪認證人甲○○前揭所言尚非全
      屬虛妄。況參以本案乃係警員接獲線報，對被告丙○○使
      用之門號0000000000號行動電話進行監聽後，認涉及犯罪
      ，而持搜索票至被告丙○○住處執行搜索之際，適值證人
      甲○○撥打電話欲向被告丙○○洽購毒品，警員接獲該電
      話後乃向證人甲○○佯稱為販售毒品者，雙方並議定毒品
      售價及交貨地點，嗣證人甲○○依約前往指定交付毒品地
      點時，即為埋伏之警員查獲等情，已經證人即查獲本案警
      員李宗得於本院審理中證述明確（見本院94年11月24日審
      判筆錄第15頁以下），則依此情觀之，證人甲○○為警查
      獲後，供出曾向被告丙○○購買海洛因毒品之情，尚稱合
      理，而與常情並不相違背，顯見證人甲○○亦無誣陷被告
      丙○○之意，認其前開證稱，應屬實情。被告丙○○確實
      曾於前開時、地販賣海洛因毒品予證人甲○○施用，甚為
      明確。
    (2)至被告丙○○聲請法院將伊與證人甲○○二人進行測謊，
      以釐清事實云云，然被告丙○○確實有販賣海洛因毒品予
      證人甲○○施用等情，已經本院認定如前述，實無再就被
      告丙○○與證人甲○○間進行測謊調查之必要，併此敘明
      。
    (三)又本諸前揭理由所述（即二（一）(一)(3)所述），被告丙○○係販賣第一級毒品海洛因以圖利，被告丙○○有營利之
      意圖無誤。再依證人甲○○於前揭警詢、偵查及本院審理
      中之證述，本院認被告丙○○於94年8 月7 日販賣海洛因
      毒品予證人甲○○1 次，其販毒所得為1,000 元。
    (四)綜上所述，被告丙○○上開辯解，不足採信。事證明確，
      其販賣海洛因毒品之犯行，堪予認定，應依法論科。
（三）犯罪事實欄一(三)部分：
      訊據被告丙○○對於轉讓第二級毒品安非他命予被告乙○○○施用之犯行坦認屬實（見本院94年10月12日準備程序
      筆錄第2 頁、第3 頁），惟矢口否認有何轉讓第一級毒品
      海洛因之行為，辯稱：是被告乙○○○拿伊給的錢後自己
      向藥頭購買海洛因施用，與伊無關，伊確實無提供海落因
      給被告乙○○○施用云云。經查：
    (一)此部分犯罪事實，業經被告丙○○於偵查中坦認不諱（同
      前偵查卷第104 頁），且與被告乙○○○於偵查及本院審
      理中供述情節相符合（同前偵查卷第42頁以下、本院94年
      11月24日審判筆錄第13頁、本院95年3 月9 日審判筆錄第
      9 頁），並有臺灣檢驗科技股份有限公司所出具被告乙○○○濫用藥物尿液檢驗報告書1 份附卷可稽。
    (二)雖被告丙○○以前揭情詞置辯，惟查：被告丙○○確實曾
      以同時交付海洛因毒品及安非他命毒品予被告乙○○○之
      方式，多次無償提供海洛因毒品及安非他命毒品予被告乙○○○施用等情，已據被告丙○○偵查中坦認屬實外（同
      前偵查卷第104 頁），且核與被告乙○○○於偵查中供稱
      ：94年6 月至同年8 月間，在二人同居住處，被告丙○○
      確實曾提供3 次海洛因毒品及安非他命毒品給伊施用。被
      告丙○○給伊毒品時，並沒有收取費用等語（同前偵查卷
      第42頁以下）；於本院審理中證稱：被告丙○○向他人購
      買毒品後，會請伊施用海洛因毒品及安非他命毒品。伊所
      施用毒品都是被告丙○○給的。且伊向被告丙○○索討毒
      品時，被告丙○○每次都是同時交給伊海洛因毒品及安非
      他命毒品，伊自己再將毒品分開施用等語相符合（見本院
      95年11月24日審判筆錄第13頁、本院95年3 月9 日審判筆
      錄第9 頁），而被告乙○○○與被告丙○○為同居男女朋
      友，二人關係非淺，如前所述，被告乙○○○應無故意設
      詞誣陷被告丙○○之必要，再參酌被告二人情誼特殊，被
      告丙○○多次轉讓毒品予被告乙○○○施用，非無可能之
      事，被告乙○○○前揭指稱堪認屬實，是被告丙○○確實
      有於前揭時、地多次以同時交付海落因毒品及安非他命毒
      品之方式轉讓毒品予被告乙○○○施用之事，至為灼然。
    (三)綜上所述，被告丙○○前揭辯稱，顯係卸責之詞，不可採
      信。事證明確，被告丙○○所為轉讓毒品犯行，亦堪認定
      。
二、論罪部分：
（一）按海洛因及安非他命分別係屬毒品危害防制條例第2 條第
      2 項第1 款、第2 款所規範之第一級、第二級毒品，不得
      非法持有、轉讓及販賣。故核
（二）被告丙○○部分：
      被告丙○○於如犯罪事實欄一(一)所為係犯毒品危害防制條
      例第4 條第2 項之販賣第二級毒品罪；於如犯罪事實欄一
      (二)所為係犯毒品危害防制條例第4 條第1 項之販賣第一級
      毒品罪；於如犯罪事實欄一(三)所為係犯毒品危害防制條例
      第8 條第1 項、第2 項之轉讓第一級、第二級毒品罪。被
      告丙○○轉讓第一級毒品海洛因及第二級毒品安非他命之
      數量，並無證據可資證明已超過行政院依毒品危害防制條
      例第8 條第6 項頒訂之「轉讓持有毒品加重其刑之數量標
      準」規定之數量，依罪疑惟輕，應從被告丙○○有利認定
      ，認為本件被告丙○○所轉讓之第一級毒品海洛因、第二
      級毒品安非他命之數量，未達該加重處刑標準，而不再予
      以加重，併此敘明。被告丙○○於非法販賣第二級毒品安
      非他命、第一級毒品海洛因、轉讓第一級毒品海洛因、第
      二級毒品安非他命前後之非法持有第一級毒品海洛因、第
      二級毒品安非他命之低度行為，應各為其非法販賣、轉讓
      之高度行為所吸收，均不另論罪。再按以幫助他人犯罪之
      意思而參與犯罪，其所參與者，苟係犯罪構成要件之行為
      ，亦為正犯（最高法院25年上字第2253號及27年上字第
      1333號判例意旨參照）。次按刑罰法律之「販賣」罪，除
      有售賣雙方之意思表示合致外，另須有標的物之交付，其
      犯罪始告既遂完成；是「交付」毒品之行為，亦屬「販賣
      」毒品之犯罪構成要件行為之一部。本案被告丙○○於如
      犯罪事實欄一(一)所示，乃係被告乙○○○基於幫助被告丙○○販賣安非他命之犯意，接受被告丙○○之指示，而於
      94年7 月下旬將安非他命毒品持至指定交易地點交付予證
      人丁○○後，再將證人丁○○所給付之1,000 元買受毒品
      價金轉交被告丙○○收執，則被告乙○○○顯已參與被告
      丙○○販賣安非他命犯罪之構成要件行為（交付），被告
      丙○○與被告乙○○○之間，仍應成立販賣第二級毒品罪
      之共同正犯。被告丙○○於如犯罪事實欄一(三)所示先後多
      次轉讓第一級毒品海洛因、第二級毒品安非他命之行為，
      時間緊接、犯罪構成要件相同，顯均係基於概括犯意為之
      ，應各依刑法第56條連續犯之規定以一罪論，並加重其刑
      。另被告丙○○每次皆係以同時交付第一級毒品海洛因及
      第二級毒品安非他命予被告乙○○○之方式，轉讓第一級
      毒品海洛因、第二級毒品安非他命，其以一行為同時觸犯
      上開二罪名，為想像競合犯，應依刑法第55條前段規定，
      從一重之轉讓第一級毒品罪處斷。再者，被告丙○○有事
      實欄一所載之犯罪科刑及執行情形，有臺灣高等法院被告
      前案紀錄表存卷可按，其受有期徒刑之執行完畢後五年以
      內再犯本件有期徒刑以上之罪，係屬累犯，應依法加重其
      刑，其中於如犯罪事實欄一(三)所示轉讓第一級毒品海洛因
      犯行應遞予加重其刑。末查被告丙○○所販售第二級毒品
      安非他命、第一級毒品海洛因予他人施用，所為固屬非是
      ，惟念其因一時貪念而觸法，所販安非他命、海洛因毒品
      次數各僅1 次、數量不多，與販賣毒品之數量達數公斤以
      上之危害情形不同，誠屬法重情輕，倘對其販賣海洛因毒
      品及安非他命毒品之犯行科以法定最輕本刑之刑，實嫌過
      重，衡情尚有可憫恕之處，爰依刑法第59條之規定，就被
      告丙○○所犯販賣第二級毒品安非他命罪、販賣第一級毒
      品海洛因罪部分各減輕其刑，並先加後減之。被告丙○○
      所犯上開販賣第二級毒品安非他命罪、販賣第一級毒品海
      洛因罪、轉讓第一級毒品海洛因罪間，犯意各別，行為互
      殊，應分論並罰。
（三）被告乙○○○部分：
      核被告乙○○○於如犯罪事實欄一(一)所為係犯毒品危害防
      制條例第4 條第2 項之販賣第二級毒品罪。被告乙○○○
      於非法販賣第二級毒品安非他命前後之非法持有第二級毒
      品安非他命之低度行為，應為其非法販賣之高度行為所吸
      收，不另論罪。又被告乙○○○、丙○○間仍應成立販賣
      第二級毒品罪之共同正犯，如前所述。再查，被告乙○○○正值年輕，一時失慮，意志不堅，受被告丙○○之指示
      ，始為本案犯罪行為，且其於犯罪後尚知坦認犯行，深表
      悔悟，並供出與案情有重要關係之事實等情，情輕法重，
      倘對其販賣安非他命毒品之犯行科以法定最輕本刑之刑，
      實嫌過重，衡情尚有可憫恕之處，爰依刑法第59條之規定
      減輕其刑。
（四）爰審酌被告二人明知毒品戕害身心甚為嚴重，被告丙○○
      竟多次販賣第一級毒品海洛因、第二級安非他命牟利，而
      被告乙○○○雖非主導於如犯罪事實欄一(一)所示販賣安非
      他命毒品之人，惟明知安非他命毒品危害國民健康甚鉅之
      情況下，猶基於幫助被告丙○○販賣之犯意，接受指示並
      代為交付毒品，另被告丙○○更提供毒品予被告乙○○○
      施用，助長施用毒品行為更形猖獗，所為均屬可議，惟念
      及被告丙○○罪後僅坦認部分犯行，被告乙○○○尚知坦
      承犯行，並供出本案案情重要之事實及其等品行、生活狀
      況、智識程度、犯罪所生之損害等一切情狀，分別量處如
      主文所示之刑，並就被告丙○○前揭罪刑部分定其應執行
      之刑。
三、沒收部分：
（一）按毒品危害防制條例第18條第1 項之規定，得諭知沒收並
      銷燬之者，以查獲之毒品及專供製造或施用毒品之器具為
      限，並不及於毒品之外包裝。扣案之毒品外包裝既係用於
      包裹毒品，防其裸露、潮濕，便於攜帶販賣，亦係供販賣
      毒品所物，應併依毒品危害防制條例第19條第1 項之規定
      宣告沒收之，方屬適法（最高法院88年度臺上字第5033號
      判決參照）。查：
    (一)扣案第一級毒品海洛因共計9 包（驗餘重共計4.224 公克
      ），第二級毒品安非他命1 包（驗餘重0.486 公克），係
      分屬毒品危害防制條例第2 條所定之第一級毒品、第二級
      毒品，不問屬被告與否，均應依毒品危害防制條例條例第
      18條第1 項前段之規定，諭知沒收銷燬之。
    (三)本案所查獲之第一級毒品海洛因9 包、第二級毒品安非他
      命，均係各以塑膠袋裝盛毒品（本院卷附照片所示）；另
      扣案電子磅秤2 台、塑膠杓子2 支、夾鍊袋13個、紅色鐵
      盒1 個及門號0000000000號行動電話1 支等物。除其中門
      號0000000000號行動電話屬被告乙○○○所有外，其餘物
      品皆為被告丙○○所有，業據被告二人供明在卷，且俱供
      作被告丙○○販賣本案第一級、第二級毒品，及被告乙○○○販賣第二級毒品所用之物，自應依毒品危害防制條例
      第19條第1 項之規定宣告各在被告丙○○所犯販賣第一級
      毒品、第二級毒品二罪名項下、被告乙○○○所犯販賣第
      二級毒品罪名項下，均宣告沒收之（惟其中門號
      0000000000號行動電話雖亦供被告丙○○販賣第一級毒品
      時與購毒者聯繫所用之物，然該行動電話屬被告犯武慶莉
      所有，且乙○○○並非本案販賣第一級毒品罪之共犯，如
      前所述，則本院自無從於被告丙○○所犯販賣第一級毒品
      罪名項下宣告沒收該行動電話，併此敘明）。再者，被告
      丙○○與被告乙○○○共同販售第二級毒品予證人丁○○
      之販賣毒品所得1,000 元，被告丙○○販售第一級毒品予
      證人甲○○之販賣毒品所得1, 000元，亦應依同條例第19
      條第1 項規定在被告二人所犯罪名項下宣告沒收，而販賣
      所得部分如全部或一部不能沒收時，以其財產抵償之。至
      於門號0000000000號行動電話1 支、已故障之白色行動電
      話1 支、注射針筒5 支、錢包2 個，並無證據證明係被告
      二人供本案犯罪所用之物，爰不對之為沒收之諭知。另扣
      案白色粉末，經送鑑定結果，非屬第一級、第二級、第三
      級毒品，此亦有前揭行政院衛生署管制藥品管理局檢驗成
      績書在卷可佐，而現金共計現金87,900元，雖為被告二人
      所有之物，惟俱無證據證明該白色粉末及金錢與本件犯罪
      有涉，爰均不予諭知沒收，附此敘明。
貳、無罪部分：
    公訴意旨另略以：被告乙○○○與被告丙○○共同基於販賣
    第一級毒品之犯意聯絡，而於94年8 月7 日晚間，以1,000
    元代價將第一級毒品海洛因1 包販售予證人甲○○，從中牟
    利，因認被告乙○○○亦涉有毒品危害防制條例第4 條第1
    項之共同販賣第一級毒品罪嫌云云。
（一）按犯罪事實應依證據認定之，無證據不得認定犯罪事實，
      刑事訴訟法第154 條第2 項定有明文，是犯罪事實之認定
      ，應憑證據，如無相當之證據，或證據不足以證明，自不
      能以推測或擬制之方法，以為裁判之基礎。又按共同正犯
      以行為人之間有犯意之聯絡，或行為之分擔，為其成立要
      件。經查
（二）訊據被告乙○○○堅決否認有此部分販賣第一級毒品之行
      為，且查：證人甲○○於94年8 月7 日晚間撥打電話向被
      告丙○○洽購海洛因毒品，二人達成合議並約定交貨地點
      後，旋即由被告丙○○一人持海洛因毒品至指定地點交付
      予證人甲○○等情，已據證人甲○○迭次陳明在卷，而被
      告丙○○則一再否認有販售第一級毒品牟利之犯行，均如
      前所述，是依此情節觀之，本案出面販售及交付第一級毒
      品海洛因予證人甲○○之人均係被告丙○○一人為之，並
      無證據可資證明被告乙○○○有參與其中，且與之有犯意
      聯絡、行為分擔。再徵諸公訴人所提出監聽門號
      0000000000號電話通聯譯文內容，並無提及被告乙○○○
      有與被告丙○○共同販賣第一級毒品海洛因予證人甲○○
      施用之情事，本院實難依此電話通聯譯文內容即遽為被告
      乙○○○有共同販賣第一級毒品予證人甲○○犯行之不利
      益認定。至被告乙○○○雖曾於警詢中自白有販售第一毒
      品海洛因予綽號「阿萬」、「阿萬」等人施用，且卷附電
      話通聯譯文亦有收錄被告乙○○○以暗語與不特定人交談
      疑似買賣毒品之內容，惟按毒品交易時間、次數、種類、
      數量、金額係認定販賣毒品罪之重要事實，而被告乙○○○於警詢時所為有關販售第一級毒品海洛因之自白，既均
      未明確交代實際交易之時間及交易情形，則該自白已有明
      顯疏漏與不足之處，及卷附電話通聯內容亦未見具體、明
      確談及販售海洛因毒品等情，本院實難認定被告乙○○○
      另有販賣海洛因毒品予不特定人（除證人甲○○外）之情
      事，況公訴人亦認此部分不構成犯罪而未提起公訴，是該
      自白及電話通聯譯文內容（即有關被告乙○○○以暗語與
      不特定人交談疑似買賣毒品內容部分），均不足以佐證被
      告乙○○○有公訴人所指稱共同販賣毒品予證人甲○○之
      事。
（三）此外，本院亦查無其他積極證據足資證明被告乙○○○有
      公訴人所指稱之販賣第一級毒品行為，則既不能證明被告
      乙○○○犯罪，揆諸前揭說明，自應為被告乙○○○無罪
      之諭知。
據上論斷，應依刑事訴訟法第299 條第1 項前段、第301 條第1
項，毒品危害防制條例第4 條第1 項、第2 項、第8 條第1 項、
第2 項、第18條第1 項前段、第19條第1 項，刑法11條、第28條
、第55條、第56條、第47條、第59條、第51條第5 款，判決如主
文。
本案經檢察官何嘉仁到庭執行職務。
中    華    民      國     95     年   3     月   30  日
                            臺灣桃園地方法院刑事第七庭
                                審判長法  官  林惠霞
                                      法  官  劉為丕
                                      法  官  賴淑美
以上正本證明與原本無異。
如不服本判決，應於判決送達後10日內向本院提出上訴狀 (應附
繕本)， 上訴於臺灣高等法院。
                                      書記官  陳育君
中      華      民      國   95   年   3   月    30   日
附錄本案論罪科刑法條全文
毒品危害防制條例第4條
製造、運輸、販賣第一級毒品者，處死刑或無期徒刑；處無期徒
刑者，得併科新臺幣1 千萬元以下罰金。
製造、運輸、販賣第二級毒品者，處無期徒刑或7 年以上有期徒
刑，得併科新臺幣7 百萬元以下罰金。
製造、運輸、販賣第三級毒品者，處5 年以上有期徒刑，得併科
新臺幣5 百萬元以下罰金。
製造、運輸、販賣第四級毒品者，處3 年以上10年以下有期徒刑
，得併科新臺幣3 百萬元以下罰金。
製造、運輸、販賣專供製造或施用毒品之器具者，處1 年以上7
年以下有期徒刑，得併科新臺幣1 百萬元以下罰金。
前五項之未遂犯罰之。
毒品危害防制條例第8條
轉讓第一級毒品者，處1 年以上7 年以下有期徒刑，得併科新臺
幣1 百萬元以下罰金。
轉讓第二級毒品者，處6 月以上5 年以下有期徒刑，得併科新臺
幣70萬元以下罰金。
轉讓第三級毒品者，處3 年以下有期徒刑，得併科新臺幣30萬元
以下罰金。
轉讓第四級毒品者，處1 年以下有期徒刑，得併科新臺幣10萬元
以下罰金。
前四項之未遂犯罰之。
轉讓毒品達一定數量者，加重其刑至二分之一，其標準由行政院
定之。


司法院資訊處製作；財團法人民間司法改革基金會備份。
